臺灣屏東地方法院刑事判決
110年度交簡上字第116號
上  訴  人  
即  被  告  戴靜惠


選任辯護人  梁家豪律師
            陳世明律師
上列上訴人即被告因過失傷害案件，不服本院110年度交簡字第1
683號，中華民國110年11月5日第一審刑事簡易判決（起訴案號
：109年度調偵字第60號），提起上訴，本院管轄之第二審合議
庭判決如下：
　　主      文
上訴駁回。
戴靜惠緩刑貳年。　
　　事實及理由
一、第二審判決書，得引用第一審判決書所記載之事實、證據及
    理由，對案情重要事項第一審未予論述，或於第二審提出有
    利於被告之證據或辯解不予採納者，應補充記載其理由。刑
    事訴訟法第373條定有明文。又對於簡易判決有不服者，得
    上訴於管轄之第二審地方法院合議庭，並準用第三編第一章
    及第二章除第361條以外之規定，觀之刑事訴訟法第455條之
    1第1項、第3項亦明。
二、本案經本院審理結果，認原審以上訴人即被告戴靜惠（下稱
    被告）係犯修正前刑法第284條第1項前段之過失傷害罪，並
    因被告係對於未發覺之罪自首而接受裁判，依刑法第62條前
    段規定，減輕其刑，判處被告拘役50日，如易科罰金，以新
    臺幣（下同）1,000元折算1日。經核原審認事用法，俱無違
    誤，量刑亦以行為人之責任為基礎，審酌刑法第57條各款所
    列情形，為科刑輕重標準之綜合考量，堪認允洽，應予維持
    ，除理由部分補充論述證據能力及後述關於上訴論斷之理由
    外，餘均引用本院第一審刑事簡易判決書記載之犯罪事實、
    證據及理由（如附件）。
三、檢察官、被告及其辯護人於本院上訴審就本判決所引用之傳
    聞證據，均明示同意有證據能力，本院認此等傳聞證據之取
    得均具備任意性、合法性，其內容與本件待證事實具有關聯
    性，合於一般證據之採證基本條件，以之作為證據，均屬適
    當，依刑事訴訟法第159 條之5 第1 項規定，皆有證據能力
    。
四、上訴論斷之理由
　㈠被告上訴意旨略以：被告坦承過失傷害犯行，惟被告過失行
    為應僅造成告訴人孔瑞霖受有左腳鈍傷、撕裂傷、擦傷及左
    膝擦傷等傷勢，其餘原審所認傷勢與被告過失行為間，並無
    因果關係云云。惟查：
　　⒈原審判決以被告於原審理時之自白，核與證人即告訴人孔
      瑞霖於警詢及偵查中之證述相符，並有屏東縣政府警察局
      道路交通事故現場圖、道路交通事故調查報告表㈠、表㈡、
      屏基醫療財團法人屏東基督教醫院（下簡稱屏東基督教醫
      院）民國108 年4 月20日急診病歷資料、108 年9 月17日
      、108 年11月12日診斷證明書、109 年12月21日屏基醫骨
      字第1091200094號函、第一復健科診所108 年9 月18日診
      斷證明書、被告及告訴人駕照、車籍查詢資料各1 份、屏
      東縣政府警察局道路交通事故調查紀錄表2 份、事故現場
      照片及車損照片16張在卷可稽；原審復當庭勘驗行車紀錄
      器錄影畫面確認本案交通事故發生經過無誤；原審再就本
      案交通事故肇事原因送請交通部公路總局高雄區監理所屏
      澎區車輛行車事故鑑定會，該會同認：一、被告駕駛自用
      小客車，行經無號誌並路面劃有停字之交岔路口，未暫停
      讓幹道車先行，為肇事原因。二、告訴人駕駛普通重型機
      車，行經無號誌交岔路口，單手駕駛，未注意車前狀況，
      並未隨時採取必要之安全措施，同為肇事原因等語。從而
      認被告駕駛行為確有過失，並為本案交通事故發生原因，
      且告訴人所受如原審判決事實及理由欄所載傷勢，與被告
      前揭過失行為間具有相當因果關係，應屬有據。
　　⒉被告上訴所指被告過失行為應僅造成告訴人受有左腳鈍傷
      、撕裂傷、擦傷及左膝擦傷等語。惟按，行為與結果間，
      是否有相當因果關係，不僅須具備「若無該行為，則無該
      結果」之條件關係，更須具有依據一般日常生活經驗，有
      該行為，通常皆足以造成該結果之相當性，始足當之。若
      行為經評價為結果發生之相當原因，則不論有無他事實介
      入，對該因果關係皆不生影響；結果之發生如出於偶然，
      固不能將結果歸咎於危險行為，但行為與結果間如未產生
      重大因果偏離，結果之發生與最初行為人之行為仍具「常
      態關連性」時，最初行為人自應負既遂之責。經查，原審
      判決於理由中已詳述，依據屏東基督教醫院之108 年4 月
      20日急診病歷資料、108 年9 月17日、108 年11月12日乙
      種診斷證明書、109 年12月21日屏基醫骨字第1091200094
      號函、第一復健科診所108 年9 月18日診斷證明書所載診
      斷結果及原審函詢屏東基督教醫院關於上開診斷證明書所
      載告訴人之傷勢，是否與告訴人於108 年4 月20日因車禍
      急診入院之傷勢具有關聯性，據覆略以：告訴人除雙手肌
      腱炎外，下肢肌腱因膝部受傷活動受限而有代價性過度使
      用所致，雙肩肌腱破裂為受傷後而有症狀，因受傷所致等
      語，有屏東基督教醫院109 年12月21日屏基醫骨字第1091
      200094號函1 份在卷可查（見原審院卷第259 頁），而認
      告訴人因本件車禍受有左腳鈍傷、撕裂傷、擦傷及右肘、
      左膝擦傷之傷勢，復因前開傷勢致告訴人受有左膝內側韌
      帶撕裂傷、右肩旋轉肌部分破裂、左肩旋轉肌發炎、雙側
      髁脛束症候群、右膝內側肌腱炎、左踝肌腱炎、雙踝韌帶
      扭傷、肩膀扭挫傷與後遺症、膝踝部扭挫傷與後遺症之傷
      害，並認公訴意旨所指告訴人因本案交通事故另受有手腕
      扭挫傷與後遺症、雙側手腕肌腱炎之傷害部分，應與本案
      交通事故不具因果關係，惟不另為無罪諭知之理由。就被
      告前開所辯不可採之理由，已詳為說明，核其認定並無違
      誤。
　㈡告訴人雖稱其未單手騎乘機車等語，惟經原審勘驗被告前揭
    車輛行車紀錄器錄得影像，其結果如下：⑴1分8秒：身著紫
    衣藍背心、頭戴銀色安全帽之人即告訴人），騎乘紅色摩托
    車進入畫面，左手微舉起，右手抓住把手。⑵1分9秒：告訴
    人將左手放置於把手上，雙腳向下伸直。⑶1分9秒：告訴人
    騎乘之摩托車與被告汽車發生碰撞。可知本案交通事故發生
    前，告訴人未以雙手握住前揭機車方向把手，是以原審判決
    認定告訴人單手騎乘普通重型機車，行經無號誌交岔路口，
    疏未注意車前狀況及隨時採取必要之安全措施，而有過失，
    同為本案交通事故之肇事原因等情，亦無違誤，附予說明。
　㈢原審以本案事證明確，依刑法第2條第1項為新舊法比較適用
    ，認本案應適用修正前刑法第284條第1項前段規定論處，因
    認被告係犯修正前刑法第284條第1項前段之過失傷害罪，而
    該罪之法定刑為「六月以下有期徒刑、拘役或五百元以下罰
    金」，復因被告係對於未發覺之罪自首而接受裁判，依刑法
    第62條前段規定，減輕其刑，並審酌：被告駕駛動力交通工
    具參與道路交通，本應小心謹慎以維自身及他人之安全，竟
    未注意其行車義務，致告訴人受有前揭傷害；被告犯後終能
    坦承犯行，堪認非無悔意；被告因與告訴人就賠償金額之認
    知有差距，迄今未能達成和解；被告無刑事前科紀錄之素行
    ；被告與告訴人於本件車禍中同為肇事原因之過失程度；被
    告自陳學經歷、家庭生活及經濟狀況等一切情狀，量處拘役
    50日，如易科罰金，以1,000 元折算1 日。經核原審在法定
    量刑範圍內為刑之量定，並諭知易科罰金之折算標準，原審
    並以前開等情及刑法第57條所列各款情形，為其量刑責任之
    基礎，已兼顧相關有利與不利之科刑資料，詳予審酌並具體
    說明量刑之理由，要無逾越法定刑度，或濫用自由裁量權限
    之違法或罪刑顯不相當之處，罰當其罪。
　㈣原審認事用法並無不當，量刑亦屬妥適，被告上訴意旨猶執
    前詞再為爭執，經本院審查後認無理由，業如前述，其上訴
    應予駁回。
五、緩刑之宣告
　㈠行為經法院評價為不法之犯罪行為，且為刑罰科處之宣告後
    ，究應否加以執行，乃刑罰如何實現之問題。依現代刑法之
    觀念，在刑罰制裁之實現上，宜採取多元而有彈性之因應方
    式，除經斟酌再三，認確無教化之可能，應予隔離之外，對
    於有教化、改善可能者，其刑罰執行與否，則應視刑罰對於
    行為人之作用而定。倘認有以監禁或治療謀求改善之必要，
    固須依其應受威嚇與矯治之程度，而分別施以不同之改善措
    施（入監服刑或在矯治機關接受治療）；反之，如認行為人
    對於社會規範之認知並無重大偏離，行為控制能力亦無異常
    ，僅因偶發、初犯或過失犯罪，刑罰對其效用不大，祇須為
    刑罰宣示之警示作用，即為已足，此時即非不得緩其刑之執
    行，並藉違反緩刑規定將入監執行之心理強制作用，謀求行
    為人自發性之改善更新。而行為人是否有改善之可能性或執
    行之必要性，固係由法院為綜合之審酌考量，並就審酌考量
    所得而為預測性之判斷，但當有客觀情狀顯示預測有誤時，
    亦非全無補救之道，法院仍得在一定之條件下，撤銷緩刑（
    參刑法第75條及第75條之1），使行為人執行其應執行之刑
    ，以符正義。由是觀之，法院是否宣告緩刑，有其自由裁量
    之職權，而基於尊重法院裁量之專屬性，對其裁量宜採取較
    低之審查密度，祇須行為人符合刑法第74條第1項所定之條
    件，法院即得宣告緩刑，與行為人犯罪情節是否重大，是否
    坦認犯行並賠償損失，並無絕對必然之關聯性。
　㈡被告未曾因故意犯罪受有期徒刑以上刑之宣告，有臺灣高等
    法院被告前案紀錄表1 份在卷可按，本院考量被告因一時疏
    忽，致罹刑典，屬事出偶然之過失犯罪，被告再犯之機率不
    高。被告復於本院審理時自承就本案交通事故應負過失責任
    ，且於本案審理期間，一再表示願賠償告訴人所受損害，惟
    因雙方就賠償金額迄未能達成共識，致和解未成等情，業經
    被告及告訴人陳明在卷，足信被告要非毫無賠償之意，更非
    就賠償之事置之不理，堪認被告確已知所為非是，亦願對其
    行為負責，是依本案犯罪情節、被告智識程度及犯後態度觀
    之，堪認被告歷此偵、審經過及科刑教訓，應能知所警惕，
    本院因認被告所受刑之宣告以暫不執行為適當，爰依刑法第
    74條第1 項第1 款之規定，併宣告緩刑2 年，以啟自新。
據上論斷，應依刑事訴訟法第455條之1第1項、第3項、第368條
、第373條，判決如主文。
本案經檢察官陳啟能提起公訴，檢察官廖維中到庭執行職務。
中　　華　　民　　國　　111 　年　　6 　　月　　6 　　日

                  刑事第四庭  審判長法  官  黃柏霖
　　　　　　　　　
　　　　　　　　　　　　　　　　　　法  官  李宛臻
　　　　　　　　　　　　　　　　　　
　　　　　　　　　　　　　　　　　　法  法  錢毓華
以上正本證明與原本無異。
不得上訴。
中　　華　　民　　國　　111 　年　　6 　　月　　7 　　日
                                     書記官 黃振法
附錄本案論罪科刑法條：修正前刑法第284條第1項前段。
修正前中華民國刑法第284條第1項前段
因過失傷害人者，處六月以下有期徒刑、拘役或五百元以下罰金
。
附件：臺灣屏東地方法院刑事簡易判決110年度交簡字第1683號1
      份。
––––––––––––––––––––––––––––
【附件】
臺灣屏東地方法院刑事簡易判決　　　110 年度交簡字第1683號
公　訴　人　臺灣屏東地方檢察署檢察官
被　　　告　戴靜惠  
上列被告因過失傷害案件，經檢察官提起公訴（109 年度調偵字
第60號），因被告於準備程序中自白犯罪，本院合議庭認宜以簡
易判決處刑（原案號：109 年度交易字第218 號），裁定由受命
法官獨任逕以簡易判決處刑如下：
    主  文
戴靜惠犯過失傷害罪，處拘役伍拾日，如易科罰金，以新臺幣壹
仟元折算壹日。
    事實及理由
一、戴靜惠為領有小型車普通駕駛執照之人，於民國108 年4 月
    20日上午8 時50分許，駕駛車牌號碼000-0000號自小客貨車
    上路，沿屏東縣屏東市康定街84巷由北往南方向行駛，行經
    康定街84巷與康定街之無號誌及劃設「停」字交岔路口，本
    應注意支線道車行駛至無號誌及路面劃有「停」字之交岔路
    口，應先暫停再開並禮讓幹線道車先行，而依當時天候晴、
    日間自然光線、柏油路面乾燥、無缺陷、道路無障礙物及視
    距良好等情形，並無不能注意之情況，竟疏未注意及此，即
    貿然駕車通過上開路口，復貿然停駛於上開交岔路口內，適
    孔瑞霖騎乘車牌號碼000-000 號普通重型機車沿康定街由東
    往西方向單手駕車行駛至上開路口，亦疏未注意車前狀況，
    並隨時採取必要之安全措施即貿然直行，雙方因而發生碰撞
    ，致孔瑞霖人車倒地而受有左腳鈍傷、撕裂傷、擦傷及右肘
    、左膝擦傷等傷勢後，復因前開傷勢致孔瑞霖受有左膝內側
    韌帶撕裂傷、右肩旋轉肌部分破裂、左肩旋轉肌發炎、雙側
    髁脛束症候群、右膝內側肌腱炎、左踝肌腱炎、雙踝韌帶扭
    傷、肩膀扭挫傷與後遺症、膝踝部扭挫傷與後遺症等傷害。
    戴靜惠於肇事後，於犯罪未被有偵查犯罪職權之機關或公務
    人員發覺前，在現場等候警察前來處理，並於屏東縣政府警
    察局交通警察隊警員接獲通報而到達車禍現場尚未發覺犯罪
    嫌疑人之前，向警員陳明其係肇事者，自首並願接受裁判，
    而查悉上情。案經孔瑞霖訴由屏東縣政府警察局屏東分局報
    告臺灣屏東地方檢察署檢察官偵查後起訴。
二、上揭犯罪事實，業據被告戴靜惠於本院審理中坦承不諱（見
    本院卷第368 至371 頁），核與證人即告訴人孔瑞霖於警詢
    及偵查中證述情節互為相符（見警卷第21至23頁；偵卷第19
    至21頁），並有屏東縣政府警察局道路交通事故現場圖、道
    路交通事故調查報告表㈠、㈡、道路交通事故初步分析研判表
    、屏基醫療財團法人屏東基督教醫院（下簡稱屏東基督教醫
    院）之108 年4 月20日急診病歷資料、108 年9 月17日、10
    8 年11月12日乙種診斷證明書、109 年12月21日屏基醫骨字
    第1091200094號函、第一復健科診所108 年9 月18日診斷證
    明書、被告及告訴人駕照、車籍查詢資料各1 份、屏東縣政
    府警察局道路交通事故調查紀錄表2 份、事故現場照片及車
    損照片16張等件（見警卷第7 至14、19至20、33、35、45、
    49、53至67頁；偵卷第23頁；本院卷第259 、299 至306頁
    ）在卷可稽，復經本院當庭勘驗行車紀錄器錄影畫面確認無
    訛，有本院勘驗筆錄1 份在卷可稽（見本院卷第369 、370 
    頁），足認被告前揭任意性自白與事實相符，堪採為論罪科
    刑之依據。
三、按汽車行駛至交岔路口，其行進、轉彎，應依下列規定：二
    、行至無號誌或號誌故障而無交通指揮人員指揮之交岔路口
    ，支線道車應暫停讓幹線道車先行。未設標誌、標線或號誌
    劃分幹、支線道者，少線道車應暫停讓多線道車先行；車道
    數相同時，轉彎車應暫停讓直行車先行；同為直行車或轉彎
    車者，左方車應暫停讓右方車先行。但在交通壅塞時，應於
    停止線前暫停與他方雙向車輛互為禮讓，交互輪流行駛；汽
    車行駛時，駕駛人應注意車前狀況及兩車並行之間隔，並隨
    時採取必要之安全措施，不得在道路上蛇行，或以其他危險
    方式駕車，道路交通安全規則第94條第3 項、第102 條第1
    項第2 款分別定有明文。次按馬路劃設有「停」標字，用以
    指示車輛至此必須停車再開。設於停止線將近之處，本標字
    與第五十八條「停車再開」標誌得同時設置或擇一設置，道
    路交通標誌標線號誌設置規則第177 條亦定有明文。查被告
    駕駛車輛、告訴人騎乘機車行駛於道路上，本應遵守上開規
    定，且被告、告訴人分別為領有小型車普通駕駛執照、普通
    重型機車駕駛執照之人，有其等車籍及駕照查詢資料1 份在
    卷可稽（見警卷第45頁），就上開規定均難諉為不知。而依
    當時天候晴、日間有自然光線、路面為柏油鋪裝、乾燥、無
    缺陷、道路上無障礙物且視距良好等情，有上開道路交通事
    故調查表㈠在卷足憑，被告並無不能注意之情事，竟疏未注
    意及此，未遵守上開規定，行駛至無號誌及劃設「停」字之
    交岔路口，未禮讓幹線道車先行，亦未停車再開即貿然前行
    ，致生本件車禍發生，被告應負本件車禍過失之責，至為灼
    然。而告訴人單手騎乘普通重型機車，行駛至無號誌之交岔
    路口未注意車前狀況，且未隨時採取必要之安全即貿然直行
    ，亦有過失甚明。又本件經本院送請交通部公路總局高雄區
    監理所屏澎區車輛行車事故鑑定會鑑定，鑑定意見認：一、
    戴靜惠駕駛自用小客車，行經無號誌並路面劃有停字之交岔
    路口，停讓幹道先行，為肇事原因。二、孔瑞霖駕駛普通重
    型機車，行經無號誌交岔路口，單手駕駛，未注意車前狀況
    ，並未隨時採取必要之安全措施，同為肇事原因。就被告之
    前揭疏失為肇事原因之一，與本院採同一見解，此有該鑑定
    會之109 年9 月9 日屏澎區0000000 號案鑑定意見書1 份附
    卷可稽（見本院卷第79至81頁），益徵被告就本件車禍事故
    之發生有過失責任甚明。又告訴人因本件車禍受有左腳鈍傷
    、撕裂傷、擦傷及右肘、左膝擦傷等傷勢，復因前開傷勢致
    其受有左膝內側韌帶撕裂傷、右肩旋轉肌部分破裂、左肩旋
    轉肌發炎、雙側髁脛束症候群、右膝內側肌腱炎、左踝肌腱
    炎、雙踝韌帶扭傷、肩膀扭挫傷與後遺症、膝踝部扭挫傷與
    後遺症等傷害，有屏東基督教醫院之108 年4 月20日急診病
    歷資料、108 年9 月17日、108 年11月12日乙種診斷證明書
    、109 年12月21日屏基醫骨字第1091200094號函、第一復健
    科診所108 年9 月18日診斷證明書各1 份在卷可憑（見警卷
    第33、35頁；偵卷第23頁；本院卷第259 、299 至306 頁）
    ，堪認告訴人前揭傷害結果與被告之過失行為有因果關係。
    至告訴人於案發當時，單手騎乘普通重型機車行經無號誌交
    岔路口未注意車前狀況，並未隨時採取必要之安全措施，固
    與被告同為肇事原因，惟刑事責任之認定，並不因告訴人與
    有過失，而免除被告之過失責任，告訴人與有過失之情節輕
    重，僅係酌定雙方民事上損害賠償責任之依據，並不影響被
    告所犯刑事責任之罪責，併此敘明。綜上，本件事證明確，
    被告過失傷害之犯行堪已認定，應依法論科。
四、論罪科刑
㈠、按行為後法律有變更者，適用行為時之法律；但行為後之法
    律有利於行為人者，適用最有利於行為人之法律，刑法第2
    條第1 項定有明文。本件被告行為後，刑法第284 條第1 項
    前段業於108 年5 月29日修正公布，並自同年5 月31日生效
    施行。修正前刑法第284 條第1 項前段規定：「因過失傷害
    人者，處6 月以下有期徒刑、拘役或500 元以下罰金」；修
    正後刑法第284 條前段則規定：「因過失傷害人者，處1 年
    以下有期徒刑、拘役或10萬元以下罰金」，經比較新舊法之
    結果，修正後該條文之有期徒刑刑度由6 月以下提高至1 年
    以下，且提高罰金刑之法定刑度，自應以修正前刑法第284
    條第1 項前段之規定較有利於被告，依刑法第2 條第1 項前
    段之規定，應適用修正前刑法第284 條第1 項前段之規定論
    處。是核被告所為，係犯修正前刑法第284 條第1 項前段之
    過失傷害罪。
㈡、又被告於肇事後，在有偵查犯罪職權之機關或公務員發覺前
    ，留在現場並向據報到場處理之員警坦承為肇事者等情，有
    屏東縣政府警察局道路交通事故肇事人自首情形紀錄表1 份
    附卷可考（見警卷第37頁），堪認符合自首之要件，爰依刑
    法第62條前段規定，減輕其刑。
㈢、爰以行為人之責任為基礎，審酌被告駕駛動力交通工具參與
    道路交通，本應小心謹慎以維自身及他人之安全，竟未注意
    上揭行車義務，致告訴人受有前揭傷害，所為實屬不該，惟
    念其犯後終能坦承犯行，堪認非無悔意，復斟酌被告因與告
    訴人就賠償金額之認知有差距，迄今未能達成和解（見本院
    卷第368 至369 頁），兼衡被告無刑事前科紀錄之素行，有
    臺灣高等法院被告前案紀錄表1 份在卷可佐（見本院卷第17
    頁），被告與告訴人於本件車禍中同為肇事原因之過失程度
    ，暨其自陳學歷為大學畢業、案發時為家管、已婚、3 名成
    年子女之家庭生活狀況（見本院卷第371 頁）等一切情狀，
    量處如主文所示之刑，並諭知易科罰金之折算標準。
五、不另為無罪諭知部分
㈠、公訴意旨固認被告上開過失行為，尚造成告訴人受有手腕扭
    挫傷與後遺症、雙側手腕肌腱炎等傷害。因認被告此部分同
    時涉犯修正前刑法第284 條第1 項前段之過失傷害罪嫌等語
    。
㈡、按犯罪事實應依證據認定之，無證據不得認定犯罪事實，刑
    事訴訟法第154 條第2 項定有明文。又不能證明被告犯罪者
    ，應諭知無罪之判決，刑事訴訟法第301 條第1 項亦定有明
    文。次按認定不利於被告之事實，須依積極證據，茍積極之
    證據本身存有瑕疵而不足為不利於被告事實之認定，即應為
    有利於被告之認定，更不必有何有利之證據，而此用以證明
    犯罪事實之證據，猶須於通常一般人均不至於有所懷疑，堪
    予確信其已臻真實者，始得據以為有罪之認定，倘其證明尚
    未達到此一程度，而有合理性之懷疑存在，致使無從為有罪
    之確信時，即應為無罪之判決（最高法院82年度台上字第16
    3 號判決、76年台上字第4986號、30年上字第816 號判決意
    旨參照）。
㈢、公訴意旨認被告上開過失行為尚造成告訴人受有手腕扭挫傷
    與後遺症、雙側手腕肌腱炎等傷害，無非係以告訴人於警詢
    中證稱：我因為這個車禍受有雙手腕之傷勢等語（見警卷第
    22頁），及屏東基督教醫院108 年9 月17日乙種診斷證明書
    、第一復健科診所108 年9 月18日診斷證明書各1 份為其主
    要論據（見警卷第33、35頁），而依前開2 份診斷證明書所
    載之內容，固可認告訴人於前揭時間就醫時受有手腕扭挫傷
    與後遺症、雙側手腕肌腱炎等傷勢，惟經本院函詢屏東基督
    教醫院關於該院上開診斷證明書所載告訴人之傷勢，是否與
    告訴人於108 年4 月20日因車禍急診入院之傷勢具有關聯性
    乙節，經該醫院函覆稱：病人除雙手肌腱炎外，下肢肌腱因
    膝部受傷活動受限而有代價性過度使用所致，雙肩肌腱破裂
    為受傷後而有症狀，因受傷所致等語，有屏東基督教醫院10
    9 年12月21日屏基醫骨字第1091200094號函1 份在卷可查（
    見本院卷第259 頁），足見告訴人手腕之傷勢並非因本件車
    禍受傷所造成，是尚難僅以告訴人之指訴及前開2 份診斷證
    明書遽認告訴人因本件車禍另受有手腕扭挫傷與後遺症、雙
    側手腕肌腱炎等傷勢。此外，復查無其他積極證據，足資認
    定告訴人所受之前開傷害，確係本件被告之過失行為所致，
    依罪疑唯輕原則，自應認被告此部分犯行係屬不能證明，本
    應為被告此部分無罪之諭知，惟此部分與本院前揭論罪科刑
    部分，屬事實上之一行為，具實質一罪關係，爰不另為無罪
    之諭知，併此敘明。
六、依刑事訴訟法第449 條第2 項、第3 項、第454 條第1 項，
    修正前刑法第284 條第1 項前段，刑法第2 條第1 項前段、
    第62條前段、第41條第1 項前段，刑法施行法第1 條之1 第
    1 項、第2項前段，逕以簡易判決處刑如主文。本案經檢察
    官陳啟能提起公訴，檢察官吳聆嘉、王雪鴻到庭執行職務。
中　　華　　民　　國  　110 　　年　　11　　月　　5 　日
                      簡易庭   法  官  黃虹蓁
以上正本證明與原本無異。
如不服本件判決，得於判決書送達之日起20日內，以書狀敍述理
由(須附繕本)，向本庭提出上訴。
中　　華　　民　　國　 110　　年　　11　　月　　5 　　日
                               書記官  陳恩慈
附錄本案論罪科刑法條：
修正前刑法第284 條第1 項
因過失傷害人者，處6 月以下有期徒刑、拘役或500元以下罰金
，致重傷者，處1年以下有期徒刑、拘役或500 元以下罰金。